【裁判字號】    96,重上更(二),89
【裁判日期】    970226
【裁判案由】    誣告等
【裁判全文】
臺灣高等法院臺中分院刑事判決    96年度重上更(二)字第89號
上  訴  人
即 自訴 人
兼反訴被告  甲○○
自訴代理人  陳浩華律師
上  訴  人
即 反訴 人
兼  被  告  乙○○○
反訴代理人  林錦隆律師
上列上訴人因誣告等案件，不服臺灣彰化地方法院八十九年度自
字第一號中華民國八十九年三月十日第一審判決，提起上訴後經
最高法院第二次發回更審，本院判決如左：
    主      文
原判決關於甲○○部分及乙○○○毀損無罪部分均撤銷。
乙○○○共同損壞他人房屋之裝飾木板，足生損害於他人，處拘
役肆拾日，減為拘役貳拾日，如易科罰金，以新臺幣玖佰元即銀
元佰元折算壹日。
甲○○意圖他人受刑事處分，向該管公務員誣告，處有期徒刑肆
月，減為有期徒刑貳月。
其他上訴駁回。
    事      實
一、甲○○之母方吳玉桂於民國八十三年十月十一日向乙○○○
    購買坐落彰化縣員林鎮○○○段第三之二地號（重測後改為
    中州段第九七六地號，以甲○○名義登記）土地應有部分三
    七五○分之一二五○及同段四之一號土地（重測後為中州段
    第九七七地號），全部嗣甲○○即於三之二等地號土地上建
    築房屋居住（門牌號碼彰化縣員林鎮○○路六三○巷一三七
    號），因方吳玉桂積欠買賣土地價款，甲○○及其父方水樹
    即於八十五年十二月十七日至張永從代書處與乙○○○另立
    備忘錄約定解決方式，而方吳玉桂因積欠債款無力清償，經
    中國農民銀行股份有限公司聲請臺灣彰化地方法院查封拍賣
    上開第四之一地號土地，於八十七年十二月三十一日由丁○○○買受，甲○○嗣並書立切結書予丁○○○，應允於八十
    八年四月三十日全部遷移，將土地、建物交付丁○○○，乙○○○獲悉甲○○要搬東西，即於八十八年五月十六日上午
    八時許至甲○○上開住處告知搬東西時不要佔用其所有之農
    地，甲○○答稱隨便妳，乙○○○竟萌毀損之犯意，指使其
    子張義隆、張義昌前去損壞上開房屋屋前裝飾之木板，張義
    隆、張義昌旋即基於共同毀損之犯意聯絡，於同日上午十時
    二十分許前往上開甲○○住處共同徒手拆下屋前裝飾之木板
    四片，足生損害於甲○○。
二、因方吳玉桂積欠上述買賣土地價款，甲○○及其父方水樹於
    八十五年十二月十七日與乙○○○訂立上述備忘錄約定交付
    由林彩霞發票，發票日八十五年十二月十七日，到期日八十
    六年三月三十一日，面額新臺幣（下同）八百八十萬元、票
    號２１８５５號，經甲○○、方水樹在該紙本票上背書之本
    票一紙供清償，甲○○明知該備忘錄係經其親自在場同意而
    訂立，僅係張永從權宜代簽名蓋章，竟意圖使乙○○○受刑
    事處分，於八十八年十二月二十二日具狀向臺灣彰化地方法
    院自訴乙○○○偽造備忘錄，並提出臺灣彰化地方法院檢察
    署行使，誣告乙○○○犯刑法行使偽造私文書罪行。
三、案經甲○○提起自訴時乙○○○提起反訴，及臺灣彰化地方
    法院檢察署移送併辦（八十八年度偵字第六四六五號)。
    理      由
甲、證據能力部分：本案全部卷證所涵括之證據，當事人對證據
    能力均未異議，是後述所引用證據之證據能力均無疑義，合
    先敘明。
乙、得心證之理由：
壹、自訴部分：
I、有罪部分：
一、訊據被告乙○○○矢口否認有何毀損犯行，辯稱：方吳玉桂
    買受坐落彰化縣員林鎮○○○段三之二地號持分三七五○分
    之一二五○土地後，因積欠價款，於八十五年十二月十七日
    與伊另立備忘錄，其上載明八十六年三月三十一日前如未辦
    竣所有權移轉登記，則本件買賣不成立，所有權由伊收由，
    方吳玉桂並未於該期限辦畢所有權移轉登記，伊已收回該土
    地，且四之一號土地上之建物亦已由丁○○○買受，自訴人
    甲○○已喪失權利，況系爭建物係丁○○○僱工拆除，伊並
    未指使其子張義隆、張義昌拆屋或拆房屋木板云云。
二、經查坐落彰化縣員林鎮○○○段第四之一地號、同段三之二
    地號、同段四地號土地上均有房屋，係同一門牌即彰化縣員
    林鎮○○路六三○巷一三七號，均在同一圍牆內，證人丁○○○所拍得之房屋大部分在第四之一地號土地上，有小部分
    位於三之二地號土地上，有自訴人甲○○提出之彰化員林地
    政事務所建物測量成果圖及臺灣彰化地方法院八十九年度自
    字第二十八號、四十六號判決書、本院八十九年度上訴字第
    一四二六號判決書暨現場照片在卷可參（詳本審調閱之臺灣
    彰化地方法院八十九年度自字第二十八號全卷），被告乙○○○不否認本案坐落番子崙段第三之二地號土地上之房屋係
    自訴人甲○○所建，雖自訴人甲○○與被告乙○○○立有備
    忘錄載明八十六年三月三十一日前甲○○如未辦竣所有權移
    轉登記，則本件買賣不成立，所有權由被告乙○○○收回，
    但其上之建物係自訴人甲○○所建，就建物之權利於備忘錄
    未另行約定，稽以自訴人甲○○於八十六年三月三十一日後
    仍居住其上，系爭建物之所有權係自訴人甲○○所有，當可
    認定。次查本案原審被告張義隆、張義昌於警訊中即坦承乙○○○有叫伊等在八十八年五月十六日上午十時二十分許至
    甲○○居住之員林鎮○○路六三○巷一三七號，將房屋損壞
    ，伊等係徒手毀損，被告乙○○○於警訊時亦供承有叫被告
    張義隆、張義昌去損壞系爭房屋（被告及張義隆、張義昌雖
    均供承係毀損「房屋」，然本院認其等僅具毀損附著於房屋
    之裝飾木板犯意，並無將房屋全部拆毀或毀損房屋主要結構
    之主觀犯意，詳後述），參以證人林彩霞於警訊中稱被告二
    人係用手拆，而自訴人甲○○於警訊中所提出之照片確有裝
    飾木板被拆之情事，雖照片上另有推車及被拆落之窗戶，然
    張義隆、張義昌如確有將房屋全部拆毀或毀損房屋主要結構
    （如樑柱）之意，衡情應會準備堪用之破壞拆屋機械，甚或
    僱工拆除之，不可能竟以徒手方式欲拆除房屋，雖被告及張
    義隆、張義昌均供承係毀損「房屋」，然犯罪事實之構成，
    除須有客觀犯行外，並須審酌行為人之主觀犯意，上述裝飾
    木板附著於房屋，張義隆、張義昌等又非精於訴訟之人，本
    難期其等於警訊能精確陳述說明其主觀犯意，因上述木板附
    著於房屋，張義隆等始稱係要拆除「房屋」，亦不違情理，
    本院認不能以上述自白即認定其等具有毀損房屋之主觀犯意
    ，綜上，本案事證已臻明確，被告乙○○○上開所辯顯係脫
    卸之詞，不足採信，其共同損壞房屋裝飾木板四片之犯行實
    堪認定。
二、核被告乙○○○所為，係犯刑法第三百五十四條之普通毀損
    罪，自訴人甲○○雖指被告乙○○○係犯毀損房屋罪云云，
    然本院本得依職權認定事實適用法律，不受其拘束，被告乙○○○雖未親自下手拆除上述裝飾木板，然其為土地所有人
    ，其本於自己犯罪意思指使張義隆、張義昌二人犯之，三人
    間有犯意聯絡及行為分擔，是為共同正犯，原審未予詳細勾
    稽，就此部分遽為被告乙○○○無罪之諭知尚有未洽，上訴
    人即自訴人甲○○認被告乙○○○係犯刑法第三百五十三條
    之毀損建物罪為由上訴雖無理由，然原審判決既有如上未當
    之處，應由本院就此撤銷改判，爰審酌被告乙○○○前無不
    良素行紀錄，有台灣高等法院被告全國前案紀錄表在卷可參
    及渠犯罪之動機、目的、手段、所生危害輕微等一切情狀，
    量處如主文第二項所示之刑，又中華民國九十六年罪犯減刑
    條例於九十六年七月十六日生效，被告乙○○○犯罪時間在
    九十六年四月二十四日以前，所犯為之罪合於減刑條件，爰
    依中華民國九十六年罪犯減刑條例第二條第一項第三款、第
    七條予以減刑，並諭知易科罰金之折算標準。
三、新舊法比較：
  (一)按刑法第二條第一項之規定，係規範行為後「法律變更」所
    生新舊法比較適用之準據法，故被告行為後刑法條文之修正
    ，對於被告並無有利或不利之情形者（例如新舊法處罰輕重
    相同，犯罪構成要件亦無寬嚴之別等），即無適用修正後刑
    法第二條第一項之規定比較新舊法適用之問題。應依一般法
    律適用之原則，適用現行有效之裁判時法論處，查九十四年
    二月二日修正公布，而於九十五年七月一日生效實施之刑法
    第二十八條，新舊法比較，並無何較有利或不利於被告乙○○○之處，非屬法律之變更，依上說明，並無適用修正後刑
    法第二條第一項之規定比較新舊法適用之問題。
  (二)又被告行為後，罰金罰鍰提高標準條例第二條業已刪除，而
    刑法第四十一條第一項前段關於易科罰金之折算標準，於九
    十四年二月二日修正公布，已由舊法之銀元一百元、二百元
    、三百元修正為新台幣一千元、二千元、三千元，因屬科刑
    規範事項之變更，其折算標準為裁判時所應諭知，自有就新
    舊法規定比較之必要，經比較新舊法結果，以被告乙○○○
    行為時之舊法較為有利於被告，是依現行刑法第二條第一項
    之規定，應適用被告乙○○○行為時之舊法即依修正前刑法
    第四十一條第一項前段，九十五年五月十七日修正前罰金罰
    鍰提高標準條例第二條之規定，諭知以銀元三百元折算一日
    為易科罰金之折算標準。
  (三)惟罰金刑之下限，依修正前刑法第三十三條第五款之規定，
    「主刑之種類如左：五、罰金，一元以上。」，換算成新臺
    幣為新臺幣三元，修正後刑法第三十三條第五款規定為：「
    主刑之種類如下：五、罰金：新臺幣一千元以上，以百元計
    算之」，是依修正後刑法第三十三條第五款規定，就罰金刑
    之下限有所提高，經比較新舊法結果，應依刑法第二條第一
    項之規定，適用有利於被告乙○○○之法律，即適用被告行
    為時之修正前刑法第三十三條第五款。
四、
  (一)又本件自訴意旨認被告乙○○○除上述八十八年五月十六日
    拆除自訴人甲○○房屋裝飾木板外，並指使丁○○○將房屋
    全部拆除，因認被告乙○○○又併犯毀損房屋罪云云。
  (二)本件自訴意旨認被告乙○○○涉有上述毀損房屋罪嫌，係以
    卷附被告乙○○○與證人丁○○○之合約書為據，然查本案
    被告乙○○○與證人丁○○○於八十八年三月八日之合約書
    係記載「立合約書人丁○○○（甲方）、乙○○○（乙方）
    甲方因法院拍賣購得彰化縣員林鎮○○○段四之一地號及其
    地上鋼架鐵皮建築物，因其建築物部分佔有乙方之不動產（
    即員林鎮○○○段三之二地號）上，甲乙雙方同意自行拆除
    其地上物（即鋼架鐵皮建築物）雙方不得以金錢補償或其損
    壞賠償之事由對其雙方聲請控訴。」（原審卷第三十三頁）
    ，是此合約書已明載係各自拆除其等各自土地上建物，並無
    任何被告乙○○○授權丁○○○拆屋之記載，再查證人楊秋
    黨於臺灣彰化地方法院八十九年度自字第二十八號、四十六
    號一案中到庭證述：伊係受丁○○○僱用於八十八年六月七
    、八日拆除員林鎮○○○段四之一、三之二及四號土地上之
    房屋等語，另證人丁○○○於本院前審審理中亦證述：伊拆
    除三之二號土地之房屋時未見乙○○○、張義隆、張義昌三
    人前往拆除，於本審證述「（乙○○○有無跟你說好可以拆
    她土地上的房屋？）拆個人土地上的部分，但怕有損害她的
    部分，所以有契約」，俱有審判筆錄可參，是可見八十八年
    六月七、八日，上述自訴人甲○○之房屋全遭拆除，係丁○○○所為，與被告乙○○○並無任何關係，又被告乙○○○
    於丁○○○案固曾稱「我有同意丁○○○她拆除三之二地號
    土地上的建物」，然被告自白不得作為有罪判決之唯一依據
    ，刑事訴訟法第一百五十六條第二項定有明文，上述建物係
    自訴人甲○○所有，被告乙○○○同意丁○○○拆該房屋，
    並無任何法律上之意義，況被告乙○○○究係以何方式「同
    意」，亦無任何佐證可憑，如係知丁○○○拆屋，未加異議
    阻止，並不能與積極行為同視，上述八十八年三月八日之合
    約書並無任何授權同意之文字，證人楊秋黨於歷次審訊亦未
    曾提及被告乙○○○有指使伊拆屋之舉，是尚難認本案房屋
    於八十八年六月七、八日遭全部拆除事與被告乙○○○有關
    。又就八十八年五月十六日，被告乙○○○有無拆房屋窗戶
    一節，證人林彩霞於本院前審調查中雖證稱：有目睹張義隆
    、張義昌在拆窗戶及牆壁等語，然張義隆、張義昌既係徒手
    ，又如何能拆固定之窗戶及牆壁，林彩霞又係林水樹之二房
    （詳自訴人甲○○於本審陳述），與自訴人甲○○關係較密
    切，本可能配合自訴人甲○○陳述，既無其他任何事證，不
    足為不利被告之認定。
  (三)綜上，除本院認定成罪部分外，被告乙○○○其餘被訴毀損
    房屋部分事證不足，惟依自訴意旨，此與前揭經本院認定成
    罪部分具有接續犯之裁判上一罪關係（詳本審筆錄），本審
    判不可分原則，爰不另為無罪諭知，併此明。
II、無罪部分（即上訴駁回部分）
一、本件自訴意旨另以自訴人甲○○並未曾在上述備忘錄上簽字
    、蓋章，亦未授權他人簽署該備忘錄，係被告乙○○○偽造
    ，因認被告乙○○○犯有刑法行使偽造私文書之犯行云云。
二、經查上述備忘錄屬真正，並無偽造情事（理由詳反訴部分理
    由），原審就此部分為被告乙○○○無罪之諭知，核無不當
    ，自訴人甲○○以原審此部分判決無罪不當為由上訴並無理
    由，應予駁回。
貳、反訴被告甲○○部分：
一、訊據被告甲○○矢口否認有誣告犯行，辯稱：伊之母方吳玉
    桂於八十三年十月十一日向反訴人乙○○○購買坐落彰化縣
    員林鎮○○○段第三之二號土地，因該地係農牧用地，方吳
    玉桂當時尚無自耕農身份，故暫時信託登記在乙○○○名下
    ，土地價款已付清，乙○○○於八十四年五月同意辦理水電
    過戶，伊與林彩霞均未曾在備忘錄上簽字、蓋章，且備忘錄
    上記載如未於八十六年三月三十一日前過戶完畢，則買賣不
    成立之條文亦有瑕疵，伊之母既非自耕農，伊如何會同意於
    八十六年三月三十一日前過戶完畢，況縱使買賣不成立，何
    以未約定價金如何返還云云，經查：
  (一)證人即備忘錄書寫者張永從之子丙○○於本院前審八十九年
    十一月八日調查時結證：備忘錄係伊父親張永從所書，當時
    乙○○○、方水樹、甲○○、林彩霞均有在場，備忘錄由張
    永從親自朗讀內容無異議後才蓋章的，本票也是林彩霞、甲○○、方水樹他們親書的等語（詳本院上訴卷第一一八頁）
    ，於本審結證「（你在本院上訴審說備忘錄上簽名、蓋章均
    係你父親張永從書寫及蓋章，是否四份簽名、蓋章均為張永
    從所為《提示備忘錄及本院上訴卷第一一八頁筆錄》？）有
    時候我父親會先將契約書寫好，並向當事人朗讀，或交給當
    事人看過，當事人沒有意見的時候，有時候會替當事人蓋章
    ，本件我不知道是我父親蓋的，還是當事人蓋的。備忘錄上
    面四個簽名是我父親的字。」、「一般有關契約我父親先寫
    好，有時候當事人會將印章交給我父親蓋章，契約我父親寫
    好，向當事人朗讀後沒有意見才訂立。」、「（契約上面的
    筆跡是否是你父親的筆跡？）全部是我父親的筆跡沒有錯。
    」、「（他《指張永從》從事代書多久？）七十幾年就開始
    擔任代書。」、「（為何備忘錄不由當事人本人簽名、蓋章
    ，而要由張永從代簽名、蓋章？）簽名部分我沒有辦法很正
    確回答當時的意思。一般契約都會將雙方的身分資料寫上，
    簽名有時候為了方便會幫他們簽上去，但有關契約的內容都
    會向雙方朗讀，或交給他們看過，沒有意見之後，才會蓋章
    。」、「（你父親曾經有因為辦理代書業務發生爭執？）沒
    有這種前科。」，是證人丙○○已於本院前審八十九年十一
    月八日調查時結證備忘錄係伊父親張永從所書立，當時乙○○○、方水樹、甲○○、林彩霞均有在場，備忘錄由伊父親
    親自朗讀內容無異議後才蓋章的，在本審亦結證張永從會將
    契約書向當事人雙方朗讀，或交給當事人看過，亦有本審審
    判筆錄可參，雖丙○○於本審亦證述就簽訂備忘錄之日伊是
    否在場一節已不清楚等語，與伊於本院前審所述有異，惟上
    述八十五年十二月十七日備忘錄簽訂日距本審九十七年審判
    期日差距逾十年，證人丙○○於本院前審證述時則較接近備
    忘錄簽訂日期，於本院前審證述時其記憶自較明晰，況自訴
    人甲○○於本審審判期日表示丙○○當日確在場，是本院認
    證人丙○○於本院前審之證述較可採，而上述備忘錄條文內
    容係張永從筆跡，張永從已執業代書多年，又未曾因執業發
    生何糾紛，已據證人丙○○於本審結證明確，由本案全案卷
    證觀之，均無從看出張永從與此土地買賣及事後糾葛有何利
    害關係，實難想像張永從有何必要在未經被告甲○○同意狀
    況下偽造該紙備忘錄，備忘錄上縱未經被告甲○○親自簽名
    ，然亦得在被告甲○○同意，並經代書朗讀，在場者不異議
    狀況下，由張永從代簽之，不能因未經被告甲○○親簽，即
    謂備忘錄係虛偽。
  (二)又查被告甲○○於原審提出之備忘錄影本，其上除有被告甲○○簽名外，並有其蓋章，然經本審於九十七年一月七日勘
    驗，反訴人乙○○○方面提出之備忘錄原本上，並無被告甲○○蓋章，是被告甲○○與反訴人乙○○○持有之備忘錄內
    容竟有差異，顯係因代書原即製作成一式數份，僅反訴人乙○○○持有者漏未蓋上被告甲○○之印章使然，自訴人甲○○於本審就此解釋稱其持有之備忘錄係拆屋日，被告乙○○○之夫交予伊云云，然備忘錄如係虛偽製作，偽造者又豈可
    能無畏懼刑責，竟愚至將之交付遭偽造名義者供坐實本身罪
    證，被告甲○○所述違情悖理，顯無可憑採。
  (三)又查反訴人乙○○○持有林彩霞發票，發票日八十五年十二
    月十七日，到期日八十六年三月三十一日，面額八百八十萬
    元、票號２１８５５號，經甲○○、方水樹在該紙本票上背
    書之本票一紙（詳本院更(一)卷第一０七頁，被告甲○○對此
    本票及簽名之真實並不爭執），且備忘錄上所蓋林彩霞之印
    文與本票上林彩霞之印文相符，有中央警察大學鑑定書在卷
    可考，本票內容與備忘錄上六之二條文內容相符，亦足佐證
    備忘錄之真正，被告甲○○稱八十五年十二月十七日在代書
    事務所僅有交付該紙本票，並未簽立其他任何文件云云，然
    該紙本票面額高達八百八十萬元，又經甲○○、方水樹背書
    ，必有交付之原因關係，再本於該原因關係背書交付本票，
    既至代書事務所慎重辦理，又係此深切關係雙方權益之事，
    又豈可能不另書立任何書面文件確認交付本票之原因，被告
    甲○○所述仍係違情悖理。
  (四)又證人林彩霞雖證述：未在備忘錄上簽署，並否認備忘錄上
    之印章係其所有印章所蓋云云，然林彩霞係方水樹之二房（
    詳被告甲○○於本審陳述），難免護被告甲○○，且其所
    述與上開中央警察大學鑑定報告不符，亦難採為有利被告甲○○之證明。
  (五)又被告甲○○辯稱其母既非自耕農，如何會同意於八十六年
    三月三十一日前過戶完畢云云，然不具自耕農資格，而訂約
    買受須自耕農始得登記之土地，屬我國民情常有之事，此大
    可以信託登記或另借用自耕農名義辦理登記，尚無從以此遽
    認備忘錄為虛偽。
    綜上，本案備忘錄是於被告甲○○在場狀況下，由代書代方
    水樹及被告甲○○書立及代簽名，被告甲○○同意備忘錄內
    容，其明知上情，卻謊稱備忘錄係虛偽製作提出自訴，其誣
    告事證明確，犯行至堪認定。
二、核被告甲○○所為，係犯刑法第一百六十九條第一項之誣告
    罪，原審就此部分未能詳查遽為被告甲○○無罪之諭知，尚
    有未洽，反訴人乙○○○以原審此部分判決無罪不當為由上
    訴非無理由，應由本院將原審此部分判決撤銷改判，爰審酌
    被告甲○○犯罪之動機、目的、手段、所為造成反訴人乙○○○長期訟累，所生危害非輕暨犯罪後又未能坦承犯行態度
    非佳等一切情狀，量處有期徒刑四月，又中華民國九十六年
    罪犯減刑條例於九十六年七月十六日生效，被告甲○○犯罪
    時間在九十六年四月二十四日以前，所犯為之罪合於減刑條
    件，爰依中華民國九十六年罪犯減刑條例第二條第一項第三
    款、第七條予以減刑。
三、反訴意旨另以：反訴被告甲○○明知反訴人乙○○○並無毀
    損其建物，竟意圖使反訴人乙○○○受刑事處分，向臺灣彰
    化地方法院自訴反訴人乙○○○有毀損其建物之犯行，因認
    反訴被告甲○○另犯誣告罪嫌云云，經查反訴人乙○○○確
    有指使其子張義昌、張義隆毀壞被告甲○○所有坐落彰化縣
    員林鎮○○○段三之二號外面之裝飾木板四片之事實（理由
    詳前），自訴人甲○○稱反訴人乙○○○將其房屋全部拆毀
    一節，固非全部符實，然應屬合理懷疑，難認反訴被告甲○○就此有誣告之犯意，被告甲○○此部分自訴，與刑法誣告
    罪之要件不合，尚不為罪，然因自訴人甲○○係以一狀為之
    ，是如成罪，與上述本院認被告甲○○犯行具有一罪之關係
    ，本審判不可分原則，爰不另為無罪之諭知，併此敘明。
據上論結，應依刑事訴訟法第三百六十八條、第三百六十九條第
一項前段、第三百六十四條、第三百四十三條、第二百九十九條
第一項前段、第三百條，刑法第二條第一項、第二十八條、第三
百五十四條、第一百六十九條第一項，九十四年二月二日修正公
布前刑法第四十一條第一項，罰金罰鍰提高標準條例第一條前段
，九十五年五月十七日修正前罰金罰鍰提高標準條例第二條，中
華民國九十六年罪犯減刑條例第二條第一項第三款、第七條、第
九條，判決如主文。
中    華    民    國    97    年    2     月    26    日
            刑事第一庭  審判長法  官  陳  紀  綱
                              法  官  張  智  雄
                              法  官  姚  勳  昌
上列正本證明與原本無異。
如不服本判決應於收受送達後十日內向本院提出上訴書狀，其未
敘述上訴之理由者並得於提起上訴後十日內向本院補提理由書（
均須按他造當事人之人數附繕本）。
                              書記官  吳  宗  玲
中    華    民    國    97    年    2     月    26    日


司法院資訊處製作；財團法人民間司法改革基金會備份。
